【裁判字號】    98,聲減,114
【裁判日期】    981029
【裁判案由】    聲請減刑
【裁判全文】
臺灣臺北地方法院刑事裁定             98年度聲減字第114號
聲  請  人  臺灣臺北地方法院檢察署檢察官
受  刑  人  甲○○
上列受刑人因違反毒品危害防制條例等案件，已經判決罪刑確定
，聲請人聲請減刑及定其應執行之刑，本院裁定如下：
    主  文
甲○○所犯如附表所示已減得之刑應執行有期徒刑陸月，如易科
罰金，以銀元佰元即新臺幣玖佰元折算壹日。
其餘聲請駁回。
    理  由
一、聲請意旨略以：受刑人甲○○於附表所列日期犯如附表所示
    減得之刑等罪（編號1犯罪日期年月日欄更正為「94年10月
    中旬某日起至94年10月31日止」，編號2偵查機關年度及案
    號欄更正為「95年度偵緝字第2448號（含94年度偵字第
    21887 、22192、23903號）」，編號3犯罪日期年月日欄則
    更正為「94年8月間起至11月間止」），依中華民國96年罪
    犯減刑條例第10條第1、2項、第12條規定定應執行刑，並依
    同條例第9條諭知易科罰金之折算標準等語。
二、按數罪併罰，有二裁判以上者，依刑法第51條規定，定其應
    執行刑，刑法第53條定有明文。又94年2月2日修正公布，自
    95年7月1日起施行之刑法第2條第1項規定：「行為後法律有
    變更者，適用行為時之法律。但行為後之法律有利於行為人
    者，適用最有利於行為人之法律」。依刑法第51條定應執行
    刑時，「裁判確定前犯數罪，其中一罪在新法施行前者，亦
    同（即亦應為新舊法比較）。」最高法院95年5月23日第8次
    刑事庭會議決議可資參照。查受刑人於裁判確定前犯數罪，
    均係於95年7月1日之前所犯，而刑法第51條業已於94年2月2
    日修正公布，並於95年7月1日施行，修正前刑法第51條規定
    ：「數罪併罰，分別宣告其罪之刑，依左列各款定其應執行
    者：」其中第5款規定：「宣告多數有期徒刑者，於各刑中
    之最長期以上，各刑合併之刑期以下，定其刑期。但不得逾
    二十年。」，修正後刑法第51條第5款則規定：「宣告多數
    有期徒刑者，於各刑中之最長期以上，各刑合併之刑期以下
    ，定其刑期。但不得逾三十年」，比較新舊法之結果，自以
    舊法所規定之定應執行刑以20年為上限對行為人較為有利，
    此為影響行為人刑罰之法律效果，是以，被告行為後法律已
    有變更，經比較新舊刑法第51條第5款規定結果，應依刑法
    第2條第1項前段規定，適用較有利於被告之修正前刑法，而
    定其應執行之刑。
三、次按受刑人行為後，刑法第41條雖亦有修正，於受刑人行為
    時即修正前之刑法第41條第1項、第2項係規定：「犯最重本
    刑為五年以下有期徒刑以下之刑之罪，而受六個月以下有期
    徒刑或拘役之宣告，因身體、教育、職業、家庭之關係或其
    他正當事由，執行顯有困難者，得以一元以上三元以下折算
    一日，易科罰金。但確因不執行所宣告之刑，難收矯正之效
    ，或難以維持法秩序者，不在此限」、「併合處罰之數罪，
    均有前項情形，其應執行之刑逾六月者，亦同」；受刑人行
    為時之易科罰金折算標準，修正前罰金罰鍰提高標準條例第
    2條前段（現已刪除）規定，就其原定數額提高為100倍折算
    1 日，則本件受刑人行為時之易科罰金折算標準，應以銀元
    300元折算1日，經折算為新臺幣後，應以新臺幣900元折算
    為1日；於95年7月1日修正施行之刑法第41條第1項、第2項
    則分別規定：「犯最重本刑為五年以下有期徒刑以下之刑之
    罪，而受六個月以下有期徒刑或拘役之宣告者，得以新臺幣
    一千元、二千元或三千元折算一日，易科罰金。但確因不執
    行所宣告之刑，難收矯正之效，或難以維持法秩序者，不在
    此限」、「前項規定於數罪併罰，其應執行之刑未逾六月者
    ，亦適用之。」其第二項雖將「併合處罰之數罪，均有前項
    情形，其應執行之刑逾六月者，亦同」，修正為「前項規定
    於數罪併罰，其應執行之刑未逾六月者，亦適用之」，使符
    合易科罰金標準而併合處罰之數罪，限於應執行刑未逾6月
    之情形，始得易科罰金，固屬較不利於受刑人之規定，惟刑
    法施行法第3條之1第3項規定：「於九十四年一月七日刑法
    修正施行前犯併合處罰數罪中之一罪，且該數罪均符合第四
    十一條第一項得易科罰金之規定者，適用九十年一月四日修
    正之刑法第四十一條第二項規定。」故符合易科罰金而數罪
    併罰之數罪，均係於95年7月1日修正刑法施行前所犯，依刑
    法施行法第3條之1第3項規定，均一律適用修正前刑法第41
    條第2項之規定，尚無比較新舊法之必要，附此敘明。
四、又按於95年7月1日之前法院己判決確定之案件，依減刑條例
    之減刑裁定，係按原判決之宣告刑而減之，並非重新判決，
    准否易科罰金及易科罰金之折算標準，均應依原判決時應適
    用之法律決之，不生新舊法比較問題。而被告所犯如附表編
    號1、2所示之罪，臺灣臺北地方法院檢察署檢察官於96年間
    即已向本院聲請減刑並定其應執行刑，而經本院以96年度聲
    減字第2194號裁定，分別減刑為有期徒刑2月15日及2月，並
    定應執行有期徒刑4月確定，無庸再聲請減刑。至於編號3、
    4 所犯之罪，業經本院以98年度簡字第2553號判決各處有期
    徒刑4月，並依中華民國九十六年罪犯減刑條例各減為有期
    徒刑2月，應執行有期徒刑3月確定，自亦毋庸再聲請減刑。
    故經核卷附之前揭各判決書、本院96年度聲減字第2194號裁
    定、臺灣高等法院被告前案紀錄表等，本件除編號1、2所示
    之罪聲請減刑以外之聲請，依法尚無不合，應予准許。至於
    檢察官聲請意旨雖同將附表編號1、2所示之罪，因受刑人之
    犯罪時間均在96年4月24日以前，合於減刑規定而聲請減刑
    ，惟附表編號1、2所示之罪前已經檢察官依中華民國96年罪
    犯減刑條例規定聲請減刑及定應執行刑，而經本院以96年度
    聲減字第2194號裁定確定在案，茲聲請人未於聲請書中剔除
    對附表編號1、2所示之罪聲請減刑之部分，仍就同一案件重
    複聲請本院減刑，係違反一事不再理原則，為不合法，此部
    分自應予駁回。
四、爰依中華民國九十六年罪犯減刑條例第8條第3項、第10條、
    第12條，刑法第2條第1項前段、第53條、修正前刑法第51
    條第5款、第41條第1項前段、第2項，修正前罰金罰鍰提高
    標準條例第2條，現行法規所定貨幣單位折算新臺幣條例第2
    條，裁定如主文。
中    華    民    國    98    年    10    月    29    日
                  刑事第十七庭  法  官  楊雅清
以上正本證明與原本無異。
如不服本裁定，應於送達後5日內，向本院提出抗告狀。
                                書記官  吳俊龍
中    華    民    國    98    年    10    月    29    日


司法院資訊處製作；財團法人民間司法改革基金會備份。
